臺灣基隆地方法院基隆簡易庭裁定　　　 100年度基秩字第68號
移送機關　　基隆市警察局第二分局
被移送人　　周淑惠
上列被移送人因違反社會秩序維護法案件，經移送機關於民國10
0 年7 月27日以基警二分偵字第1000208477號移送書移送審理，
本院裁定如下：
    主  文
本件移送駁回。
    理  由
一、移送意旨略以：被移送人周淑惠係基隆市○○區○○路292
    之1 號「阿樂哈大飯店附設KTV （移送書誤載為KTY ）」之
    現場負責人，於民國100 年7 月6 日凌晨0 時25分許，縱容
    少年莊○○（82年7 月生，真實姓名年籍資料詳卷）於深夜
    逗留上開公共遊樂場所920 室包廂消費唱歌，而不即時報告
    警察機關，嗣經警臨檢當場查獲，上開公共遊樂場所曾於10
    0 年7 月1 日違反社會秩序維護法第77條，經移送機關裁處
    罰鍰1 千元在案，此次為再次違反，爰依法移請裁處等語。
二、按「左列各款案件，警察機關於訊問後，除有繼續調查必要
    者外，應即作成處分書：一、違反本法行為專處罰鍰或申誡
    之案件。二、違反本法行為選擇處罰鍰或申誡之案件。三、
    依第一款、第二款之處分，併宣告沒入者。四、單獨宣告沒
    入者。五、認為對第一款、第二款之案件應免除處罰者。」
    、「第43條第1 項所列各款以外之案件，警察機關於訊問後
    ，應即移送該管簡易庭裁定。前項警察機關移請裁定之案件
    ，該管簡易庭認為不應處罰或以不處拘留、勒令歇業、停止
    營業為適當者，得逕為不罰或其他處罰之裁定。」、「法院
    受理違反本法案件，除本法有規定者外，準用刑事訴訟法之
    規定。」，社會秩序維護法第43條第1 項、第45條、第92條
    分別定有明文；「簡易庭審理依本法第45條第1 項移送之案
    件，發現違反本法行為係屬本法第31條第1 項或第43條第1
    項各款所列之案件者，應將該案件退回原移送之警察機關處
    理。」，亦為違反社會秩序維護法案件處理辦法第43條所明
    訂。準此，警察機關對於屬社會秩序維護法第43條第1 項所
    定案件，本應自行作成處分書，毋庸移送地方法院簡易庭裁
    罰，如誤為移送，簡易庭就該等移送案件，應為移送駁回之
    裁定，退由警察機關依本法規定自為處分。
三、次按社會秩序維護法第77條規定：「公共遊樂場所之負責人
    或管理人，縱容兒童、少年於深夜聚集其內，而不即時報告
    警察機關者，處新臺幣1 萬5 千元以下罰鍰；其情節重大或
    再次違反者，處或併處停止營業或勒令歇業。」，依照前揭
    說明，地方法院簡易庭應僅就本條後段處或併處停止營業或
    勒令歇業之案件有管轄權（參法院辦理社會秩序維護法案件
    應行注意事項第22點「社會秩序維護法案件事務管轄區分表
    」）。而本條後段所謂「情節重大」，參諸違反社會秩序維
    護法案件處理辦法第10條規定，應審酌：一、手段與實施之
    程度。二、被害之人數與受害之程度。三、違反義務之程度
    。四、行為所生危險或損害之程度。五、行為破壞社會秩序
    之程度等事項認定之；所謂「再次違反」，參諸同辦法第8
    條規定，係指行為人前次行為與本次行為均違反本法同一條
    款之規定而言。
四、經查：依據本件移送書之記載及被移送人之警詢供述、少年
    莊○○之警詢供述、臨檢紀錄表等證據資料，本件被移送人
    所容留之少年僅莊○○一人，莊○○於深夜（凌晨0 時至5
    時）逗留約25分鐘即為警查獲，逗留期間所從事活動（唱歌
    ）又非明顯危害身心健康或社會秩序，實難認定被移送人本
    件非行有何「情節重大」之情形。再者，移送意旨固提及上
    開公共遊樂場所曾於100 年7 月1 日為警查獲違反社會秩序
    維護法第77條乙節，然當時之行為人即受處分人乃另一現場
    負責人林淑卿，而非被移送人，此觀卷附移送機關100 年7
    月4 日處分書即明，自不能憑以認定被移送人已係「再次違
    反」該條規定；另被移送人自身雖曾因違反社會秩序維護法
    第77條前段之行為，經本院基隆簡易庭以98年度基秩字第72
    號裁定處罰在案（卷附臺灣高等法院被告前案紀錄表、上開
    裁定參照），惟其前次受罰之身分係「佳樂迪KTV 」（址設
    基隆市○○區○○路24號5 樓）實際負責人，與本件在「阿
    樂哈大飯店附設KTV 」擔任現場負責人之職務無涉，是其個
    人縱有兩次違反社會秩序維護法第77條之事實，亦不應被評
    價為該條後段所稱「再次違反」，而遽對無從掌握其違序紀
    錄並嚴加監督之「阿樂哈大飯店附設KTV 」課以「停止營業
    或勒令歇業」之重大不利益。綜上說明，本件核屬社會秩序
    維護法第77條前段專處罰鍰之案件，依同法第43條第1 項第
    1 款、法院辦理社會秩序維護法案件應行注意事項第22點規
    定，應由警察關機自行作成處分書，毋庸移送地方法院簡易
    庭裁罰，本庭亦不因移送機關誤為移送而取得事務管轄權，
    本件移送自應予以駁回，並退回移送機關依法處理。
五、依社會秩序維護法第92條，刑事訴訟法第220 條，違反社會
    秩序維護法案件處理辦法第43條，裁定如主文。
中    華    民    國   100    年    8     月    4     日
                  基隆簡易庭  法  官  羅貞元
以上正本證明與原本無異。
如不服本裁定，得於裁定書送達之翌日起5日內，以書狀述理
由，向本庭提起抗告。
中    華    民    國   100    年    8     月    4     日
                              書記官  陳虹